【裁判字號】    99,家聲,2
【裁判日期】    990105
【裁判案由】    聲請許可處分不動產
【裁判全文】
臺灣彰化地方法院民事裁定               99年度家聲字第2號
聲  請  人  甲○○
相  對  人  乙○○○
上聲請人聲請許可處分禁治產人乙○○○之不動產事件，本院裁
定如下：
    主  文
准聲請人處分相對人即受監護人乙○○○所有坐落彰化縣芬園鄉
○○段三七九地號、地目建、面積九０點二九平方公尺、所有權
全部、彰化縣芬園鄉○○段三七九之一地號、地目建、面積一點
七一平方公尺、所有權全部之土地貳筆及彰化縣芬園鄉○○段四
六建號之建物壹筆。
聲請程序費用新台幣壹仟元由相對人負擔。
    理  由
一、本件聲請意旨略以：相對人乙○○○前因長期臥室在且意
    識不清多年而成為禁治產人，無法處理自己之事務，聲請人
    為相對人乙○○○之配偶兼法定監護人，為籌措相對人乙○
    ○○之醫療費用及看護費用等，僅得處分相對人乙○○○所
    有坐落彰化縣芬園鄉○○段379地號、地目建、面積90.29平
    方公尺、所有權全部、彰化縣芬園鄉○○段379之1地號、地
    目建、面積1.71平方公尺、所有權全部之土地2筆及彰化縣
    芬園鄉○○段46建號之建物1筆，爰依法聲請裁定准予處分
    相對人之前揭不動產等語。
二、按監護人對於受監護人之財產，非為受監護人之利益，不得
    使用、代為或同意處分。監護人為下列行為，非經法院許可
    ，不生效力：一、代理受監護人購置或處分不動產。二、代
    理受監護人，就供其居住之建築物或其基地出租、供他人使
    用或終止租賃，民法第1101條第1、2項分別定有明文。查聲
    請人主張相對人乙○○○前因疾病致已無法處理自己之事務
    而經本院宣告為禁治產人，聲請人為相對人乙○○○之配偶
    兼法定監護人，為籌措相對人乙○○○之醫療費用及看護費
    用等，僅得處分相對人乙○○○所有系爭2筆土地及1筆建物
    以為經濟來源等情，業據聲請人提出戶籍謄本、土地及建物
    登記謄本、診斷證明書、本院97年度禁字第117號裁定影本
    及確定證明書影本為證。又相對人既因呼吸衰竭等因素經宣
    告為禁治產人，而此類疾病通常須長時間治療，故日常生活
    須陸續支出相關之醫療及看護費用而增加生活開銷應可理解
    ，且聲請人年事已高，而依卷附稅務電子閘門財產調件明細
    表，相對人97年度並無任何所得收入，而名下除了系爭2筆
    土地及1筆建物外，已無其他財產可供處分。從而聲請人聲
    請處分受監護人即相對人所有坐落彰化縣芬園鄉○○段379
    地號、地目建、面積90.29平方公尺、所有權全部、彰化縣
    芬園鄉○○段379之1地號、地目建、面積1.71平方公尺、所
    有權全部之土地2筆及彰化縣芬園鄉○○段46建號之建物1筆
    ，為有理由，應予准許，爰裁定如主文所示。
三、依非訟事件法第21條第1項、民法第1103條，裁定如主文。
中    華    民    國    99    年    1     月    5     日
                  家事法庭    法  官  詹秀錦
以上正本係照原本作成。
如對本裁定抗告，須於裁定送達後10日之不變期間內，向本院提
出抗告狀，並繳納抗告費新臺幣1,000元。
                              書記官  顧嘉文
中    華    民    國    99    年    1     月    5     日

司法院資訊處製作；財團法人民間司法改革基金會備份。
